臺灣高雄地方法院刑事裁定
111年度聲字第528號
聲  請  人  臺灣高雄地方檢察署檢察官
受  刑  人  鍾煒正



上列聲請人因受刑人數罪併罰有二裁判以上，聲請定其應執行之
刑（111年度執聲字第413號），本院裁定如下：
    主  文
鍾煒正犯如附表所示之貳拾肆罪，各處如附表所示之刑，應執行
有期徒刑伍年貳月。
    理  由
一、聲請意旨略以：受刑人鍾煒正因犯如附表所示之24罪，先後
    經判決確定如附表，經受刑人請求，應依刑法第50條、第53
    條及第51條第5款之規定，定其應執行之刑，爰依刑事訴訟
    法第477條第1項規定聲請裁定等語。
二、按裁判確定前犯數罪者，併合處罰之；數罪併罰，有二以上
    裁判者，依第51條之規定，定其應執行刑，刑法第50條第1
    項前段、第53條分別定有明文。次按數罪併罰，分別宣告其
    罪之刑，宣告多數有期徒刑者，於各刑中之最長期以上，各
    刑合併之刑期以下，定其刑期，但不得逾30年，刑法第51條
    第5款亦有明文。又數罪併罰之定應執行刑，係出於刑罰經
    濟與責罰相當之考量，應檢視受刑人本身及其所犯數罪反應
    之人格特性，並權衡行為人之責任、特別預防之刑罰目的及
    相關刑事政策，在量刑權之法律拘束性原則下，依刑法第51
    條第5款之規定，以限制加重原則作為量刑自由裁量權之外
    部界限，並應受法規範秩序下比例原則、責罰相當原則等裁
    量權內部界限支配，以兼顧刑罰衡平。
三、經查，受刑人犯如附表所示之罪，先後經法院以判決判處如
    附表所示之刑，又附表編號1至3所示之罪，曾經臺灣臺南地
    方法院以104年度簡字第2727號判決定應執行有期徒刑9月確
    定，附表編號4至17所示之罪，曾經本院以104年度審訴字第
    2202號判決定應執行有期徒刑2年10月確定，編號20至23所
    示之罪，則曾經臺灣高等法院高雄分院以105年度上易字第4
    8號、第49號判決定應執行有期徒刑1年5月確定等情，有臺
    灣高等法院被告前案紀錄表及各該刑事判決在卷可稽。本件
    係受刑人請求檢察官就附表編號1至23所示得易科罰金之罪
    與附表編號24所示不得易科罰金之罪，聲請定其應執行之刑
    ，有刑事聲請數罪併罰狀1份在卷可查（見執聲卷第11頁至
    第13頁），是依刑法第50條第2項規定，自不受同法第50條
    第1項第1款規定之限制，則檢察官聲請定應執行刑，本院審
    核認為正當。復依前開說明，本院就附表所示案件再為定應
    執行刑之裁判時，自應受前開裁判所定應執行刑之內部界限
    拘束，即不得重於上開曾定應執行刑各罪之應執行刑與其餘
    各罪所示刑度加計之總和（計算式：9月＋2年10月＋5月＋5月＋
    1年5月＋1年1月＝6年11月）。本院審酌受刑人犯各如附表所
    示之竊盜罪（編號1至4、編號15至23）、行使偽造私文書罪
    （編號5至8、編號10至11、編號13至14）、詐欺取財罪（編
    號9、12）、肇事逃逸罪（編號24），其中所犯竊盜罪部分
    ，犯罪時間介於民國103年12月至104年10月間，行使偽造私
    文書罪及詐欺取財罪部分則介於104年6月至104年7月間，均
    尚屬密接集中，而編號1至4、編號15至23之犯罪情節均為徒
    手竊取被害人放置在汽車內財物之普通竊盜罪，犯罪情節、
    手法均十分相近，又編號5至8、編號10至11、編號13至14之
    行使偽造私文書罪、編號9及12之詐欺取財罪，則係旋以竊
    得之信用卡盜刷購買商品而遂行犯行，與所犯竊盜罪尚非毫
    無關聯，復參以此等竊盜罪及詐欺取財罪所侵害者皆非具不
    可替代性、不可回復性之個人專屬法益，是上開所犯竊盜罪
    、行使偽造私文書罪、詐欺取財罪共23罪部分，於定執行刑
    時之非難重複程度非低；另考量編號24則涉及被害人道路往
    來交通安全等法益，與其餘23罪之犯罪動機、型態及手段迥
    異，再參酌受刑人於上開聲請數罪併罰狀未載明與定刑相關
    之意見等情，兼衡責罰相當與刑罰經濟之原則，爰裁定如主
    文所示之應執行刑。至受刑人所犯原得易科罰金之罪，因與
    不得易科罰金之罪併合處罰之結果，均不得易科罰金，參照
    司法院大法官會議釋字第144號解釋意旨，自毋庸為易科罰
    金折算標準之諭知，併此敘明。
四、依刑事訴訟法第477條第1項，刑法第50條第1項但書第1款、
    第2項、第53條、第51條第5款，裁定如主文。
中　　華　　民　　國　　111 　年　　4 　　月　　25　　日
                  刑事第六庭  法  官    莊維澤
以上正本證明與原本無異。
如不服本裁定，應於收受送達後5 日內向本院提出抗告狀。
中　　華　　民　　國　　111 　年　　4 　　月　　25　　日
                              書記官    涂文豪
附表：
編號 罪名    宣告刑 犯罪日期       最後事實審         確定判決  備註     法院及案號  判決日期 法院及案號  確定日期  1 竊盜罪 有期徒刑3月，如易科罰金，以新臺幣1,000元折算1日 104年6月15日 臺南地院104年度簡字第2727號 104年12月16日（聲請意旨誤載為104年11月19日） 同左 105年3月11日 屏東地檢111年度執助字第70號（臺南地檢105年度執字第2988號）  編號1至3曾定應執行有期徒刑9月 2 竊盜罪 有期徒刑5月，如易科罰金，以新臺幣1,000元折算1日 104年6月17日 同上 同上 同上 同上  3 竊盜罪 有期徒刑4月，如易科罰金，以新臺幣1,000元折算1日 104年10月16日 同上 同上 同上 同上  4 竊盜罪 有期徒刑4月，如易科罰金，以新臺幣1,000元折算1日 104年7月7日 高雄地院104年度審訴字第2202號 105年1月27日 同左 105年4月18日 屏東地檢111年度執助字第73號（高雄地檢105年度執字第7032號）   編號4至17曾定應執行有期徒刑2年10月 5 行使偽造私文書罪 有期徒刑4月，如易科罰金，以新臺幣1,000元折算1日 104年7月7日 同上 同上 同左 同上  6 行使偽造私文書罪 有期徒刑6月，如易科罰金，以新臺幣1,000元折算1日 104年7月7日 同上 同上 同左 同上  7 行使偽造私文書罪 有期徒刑4月，如易科罰金，以新臺幣1,000元折算1日 104年7月7日 同上 同上 同左 同上  8 行使偽造私文書罪 有期徒刑6月，如易科罰金，以新臺幣1,000元折算1日 104年7月7日 同上 同上 同左 同上  9 詐欺取財未遂罪 有期徒刑3月，如易科罰金，以新臺幣1,000元折算1日 104年7月7日 同上 同上 同左 同上  10 行使偽造私文書罪 有期徒刑6月，如易科罰金，以新臺幣1,000元折算1日 104年7月7日 同上 同上 同左 同上  11 行使偽造私文書罪 有期徒刑4月，如易科罰金，以新臺幣1,000元折算1日 104年7月7日 同上 同上 同左 同上  12 詐欺取財罪 有期徒刑3月，如易科罰金，以新臺幣1,000元折算1日 104年6月4日 同上 同上 同左 同上  13 行使偽造私文書罪 有期徒刑6月，如易科罰金，以新臺幣1,000元折算1日 104年6月4日 同上 同上 同左 同上  14 行使偽造私文書罪 有期徒刑4月，如易科罰金，以新臺幣1,000元折算1日 104年6月12日 同上 同上 同左 同上  15 竊盜罪 有期徒刑4月，如易科罰金，以新臺幣1,000元折算1日 104年7月7日 同上 同上 同左 同上  16 竊盜罪  有期徒刑4月，如易科罰金，以新臺幣1,000元折算1日 104年6月4日 同上 同上 同左 同上  17 竊盜罪 有期徒刑4月，如易科罰金，以新臺幣1,000元折算1日 104年6月12日 同上 同上 同左 同上  18 竊盜罪 有期徒刑5月，如易科罰金，以新臺幣1,000元折算1日 104年3月13日 高雄地院105年度簡字第568號 105年2月24日 同左 105年3月22日 屏東地檢111年度執助字第71號（高雄地檢105年度執字第4904號） 19 竊盜罪 有期徒刑5月，如易科罰金，以新臺幣1,000元折算1日 104年3月25日 高雄高分院105年度上易字第72號 105年3月17日 同左 105年3月17日（聲請意旨誤載為104年3月25日） 屏東地檢111年度執緝字第28號 20 竊盜罪 有期徒刑6月，如易科罰金，以新臺幣1,000元折算1日 103年12月31日 高雄高分院105年度上易字第48號、第49號 105年3月17日 同左 105年3月17日 屏東地檢111年度執助字第72號（高雄地檢105年度執字第5684號）  編號20至23曾定應執行有期徒刑1年5月 21 竊盜罪 有期徒刑6月，如易科罰金，以新臺幣1,000元折算1日 104年5月13日 同上 同上 同左 同上  22 竊盜罪 有期徒刑2月，如易科罰金，以新臺幣1,000元折算1日 104年5月14日 同上 同上 同左 同上  23 竊盜罪 有期徒刑5月，如易科罰金，以新臺幣1,000元折算1日 104年5月14日 同上 同上 同左 同上  24 肇事致人傷害逃逸罪 有期徒刑1年1月  104年8月4日 高雄地院105年度審交訴字第33號 105年4月29日 同左 105年6月7日 屏東地檢111年度執助字第75號（高雄地檢105年度執字第13521號）